

Nicolas Vyplasil Développeur web

① 06 93 47 49 45

Porfolio: https://porfolio-astro-

two.vercel.app/

Ancien informaticien de La Marine Nationale (20 ans d'anciennetés) et ayant récemment terminé une formation de développeur d'application - Javascript React auprès de l'organisme OpenClassrooms.

Forte motivation et esprit d'initiative tout en faisant preuve d'une grande résistance au stress ainsi que d'une autonomie opérationnelle et décisionnelle.

Compétences techniques

Langages informatique: HTML/CSS/Saas, Javascript/NodeJS, PHP, Java, ABAP

Base de données : Oracle, Sysbases, MySql, MongoDB

Frameworks et librairies : React, Angular, Vue.js, Astro, Svelte, Express.js, Adonis

Outils: Visual Studio Code, Git/GitHub, Figma

CMS: WordPress

Expériences professionnelles

-	•
2018	Magasinier au sein de l'entreprise MONDIALU (Sainte-Marie). Gérer le stock et assurer un soutien informatique. (Logiciel bureautique, base de données,).
2015 - 2018	Développeur ABAP / SAP au sein de la Marine nationale à Tours. Recueil des besoins et conceptions de solutions techniques.
2010 - 2015	Administrateur de parc informatique de la base aérienne de Villacoublay.
2007 - 2010	Administrateur de base de données au sein de la Marine nationale à Toulon.
2005 - 2007	Développement d'un site web opérationnel et tâches de maintenances de serveurs.
1998 - 2005	Technicien de maintenance et d'exploitation des systèmes d'informations et de télécommunication à bord de différents navires de la Marine nationale à Toulon et à La Réunion.
1998	Éboueur à Strasbourg.

Formations	
07/2022 -	Formation OpenClassrooms :développeur d'application—Javascript React (bac +3/4). À p
09/2023	temps: 14 mois.
2008	Brevet supérieur des systèmes d'informations et de télécommunications (homologué par l'état, bac +2) à l'école navale de Toulon
2004	Certificat d'analyste et de développeur à l'école militaire de Rennes.
2001	Brevet des systèmes d'informations et de télécommunications (homologué par l'état, bac)
1998	Baccalauréat professionnel MAVELEC (Maintenance de l'Audiovisuelle ELECtronique)
1996	BEP Électronique
_	

Informations complémentaires Langue Anglais technique Passionner de course à pied. En particulier, l'ultra trial (Diagonale des Fous). Titulaire du permis B.